【裁判字號】    98,易,1027
【裁判日期】    981030
【裁判案由】    違反保護令等
【裁判全文】
臺灣桃園地方法院刑事判決              98年度易字第1027號
公  訴  人  臺灣桃園地方法院檢察署檢察官
被      告  乙○○
上列被告因違反保護令等案件，檢察官原聲請簡易判決處刑（98
年度偵字第18195 號），經本院改適用通常程序審理，被告於本
院準備程序進行中就被訴事實為有罪之陳述，經告知簡式審判程
序之旨，並聽取當事人之意見後，裁定進行簡式審判程序，茲判
決如下：
    主  文
乙○○違反保護令，累犯，處有期徒刑拾月。
    事  實
一、乙○○於民國97年間，因違反保護令案件，經本院以97年度
    易字第826 號判決判處有期徒刑6 月確定，於98年1 月17日
    縮刑期滿執行完畢。
二、乙○○為甲○○之子，二人具有家庭暴力防治法第3 條第3
    款之家庭成員關係，因其曾對甲○○為不法侵害行為，本院
    乃於98年5 月13日以98年度家護字第484 號核發民事通常保
    護令予甲○○，令乙○○不得對甲○○及其他家庭成員實施
    身體或精神上不法侵害之行為、不得對甲○○及其他家庭成
    員為騷擾之聯絡行為、應遠離甲○○之住所（地址：桃園縣
    中壢市○○街309 巷2 弄18號）至少100 公尺，該保護令之
    有效期間為1 年。乙○○已收到該保護令，並已知悉該保護
    令之內容。詎其竟基於違反保護令及侵入住宅之犯意，於該
    通常保護令有效期間內之98年8 月14 日 凌晨12時許，以自
    備電話卡開啟門鎖而侵入甲○○位於桃園縣中壢市○○街30
    9 巷2 弄18號之住處，以此方式騷擾甲○○，而違反本院所
    為前揭民事通常保護令裁定。
三、案經甲○○訴由桃園縣政府警察局中壢分局報告臺灣桃園地
    方法院檢察署檢察官偵查後聲請以簡易判決處刑，本院審理
    後，認不宜以簡易判決處刑，改依通常程序審理。
    理  由
一、訊之被告乙○○對於上開犯罪事實，於警詢、偵查及本院調
    查時，均坦承不諱，核與告訴人甲○○所述相符，復經證人
    即被告母親林招治及證人即至現場處理警員林聰淇於警詢中
    證述明確，此外復有本院於98年5 月13日以98年度家護字第
    484 號核發之通常保護令1 份在卷足憑，是被告自白與事實
    相符，堪值採信。綜上所述，本件事證明確，被告犯行洵堪
    認定，應依法論科。
二、核被告所為，係犯家庭暴力防治法第61條第2 款、第4 款之
    違反法院所為禁止騷擾、遠離住居所之民事保護令罪及刑法
    第306 條之侵入住居罪。再檢察官聲請簡易判決處刑書就被
    告違反保護令之犯行部分，認被告係違反家庭暴力防治法第
    61條第1 款之罪，然本院98年度家護字第484 號民事通常保
    護令之裁定，除禁止被告對被害人甲○○實施身體或精神上
    不法侵害之禁止實施家庭暴力行為外，復裁定應遠離被害人
    甲○○位於桃園縣中壢市○○街309 巷2 弄18號之住居所等
    處，至少100 公尺外，及不得對於被害人甲○○為騷擾之行
    為，而被告於犯罪事實欄所示之行為，係違反前揭遠離被害
    人住居所及對被害人進行騷擾之規定，是被告違反保護令部
    分，核係犯家庭暴力防治法第61條第2 款、第4 款之違反法
    院所為禁止騷擾之行為及遠離住居所之民事保護令罪，檢察
    官未引第2 、4 款及贅引同條第1 款部分，因僅係條款之增
    、減，且屬於實質上之一罪，並無任何變更起訴法條之問題
    ，併此敘明之。被告以一行為而犯上開二罪名，為想像競合
    犯，應從一重之違反保護令罪處斷。另被告有如事實欄所載
    之有期徒刑執行完畢之紀錄，有臺灣高等法院被告前案紀錄
    表1 份在卷足憑，其於有期徒刑執行完畢後，5 年內故意再
    犯本件有期徒刑以上之罪，為累犯，應依刑法第47條第1 項
    規定，加重其刑。爰審酌被告為被害人之子，竟未經許可，
    侵入被害人住所及對之實施家庭暴力、騷擾等行為，且被告
    前已有違反保護令而經法院判刑執行完畢之紀錄，其仍不知
    悔改，再犯本案，視法律為無物，惟念其坦承犯行，犯後態
    度尚稱良好等一切情狀，量處如主文所示之刑，並諭知易科
    罰金之折算標準，以示警懲。至被告持以開啟被害人上開住
    處門鎖之電話卡，雖係供被告犯罪所用，惟並無證據證明該
    電話卡係屬被告所有，且亦未扣案，未免徒增將來執行之困
    擾，是爰不另為沒收之宣告，併此敘明之。
四、依刑事訴訟法第273 條之1 第1 項、第299 條，家庭暴力防
    治法第61條第2 款、第4 款，刑法第11條前段、第306 條、
    第55條，刑法施行法第1 條之1 第1 項、第2 項前段，逕以
    簡易判決處刑如主文。
本案經檢察官許鈺茹到庭執行職務。
中    華    民    國    98    年    10    月    30    日
                        臺灣桃園地方法院刑事第二庭
                              法  官  柯姿佐
以上正本證明與原本無異
如不服本判決應於判決書送達之翌日起10日內，向本院提出上訴
狀（應附繕本）。
                              書記官  王明玉
中    華    民    國    98    年    11    月    2     日
附錄論罪科刑依據之法條：
家庭暴力防治法第61條
違反法院依第 14 條第 1 項、第 16 條第 3 項所為之下列裁定
者，為本法所稱違反保護令罪，處 3 年以下有期徒刑、拘役或
科或併科新臺幣 10 萬元以下罰金：
一、禁止實施家庭暴力。
二、禁止騷擾、接觸、跟蹤、通話、通信或其他非必要之聯絡行
    為。
三、遷出住居所。
四、遠離住居所、工作場所、學校或其他特定場所。
五、完成加害人處遇計畫。
中華民國刑法第306條
（侵入住居罪）
無故侵入他人住宅、建築物或附連圍繞之土地或船艦者，處 1
年以下有期徒刑、拘役或 3 百元以下罰金。
無故隱匿其內，或受退去之要求而仍留滯者，亦同。


司法院資訊處製作；財團法人民間司法改革基金會備份。
